臺灣桃園地方法院刑事判決　　　　　　　　　　　　　九十三年度訴字第九一五號
　　公　訴　人　臺灣桃園地方法院檢察署檢察官
　　被　　　告　丁○○　男　三.
　　指定辯護人　本院公設辯護人　乙○○
右列被告因強盜等案件，經檢察官提起公訴（九十三年度偵字第六四二八號），本院
判決如左：
    主  文
丁○○攜帶兇器竊盜未遂，因脫免逮捕，當場施以強暴，累犯，處有期徒刑參年柒月
。扣案之螺絲起子壹支，沒收之。
    事  實
一、丁○○前因竊盜及違反毒品危害防制條例案件，經本院判處有期徒刑八月、六月
    ，並定其應執行刑為有期徒刑一年一月確定，於民國九十二年五月九日假釋出獄
    並交付保護管束，甫於九十二年七月八日縮短刑期假釋期滿未經撤銷假釋，視為
    執行完畢，詎仍不知悔改。於九十三年四月四日凌晨二時許，駕駛車號ＫＸ─二
    二三號（起訴書誤載為ＫＸ─二三號）自用小客車，搭載不知情在該車後
    座睡覺之甲○○，行經桃園縣觀音鄉○○○街七十號旁，見丙○○所有車號ＫＢ
    ─六四號自用小客車停放於該處，竟意圖為自己不法之所有，持其所有在客
    觀上對人之生命、身體安全具危險性之螺絲起子一支做為工具，熄火下車，先以
    該支螺絲起子將丙○○所有前揭小客車副駕駛座車門鎖損壞，繼而進入車內撬開
    引擎鎖著手竊取前揭小客車（毀損部分業據撤回告訴，詳如後述），詎因此啟動
    前揭小客車警報器，而為丙○○發覺並到場攔阻，丁○○乃立即竄回其先前所駕
    車內並催促正睡醒之甲○○駕車離去，惟丙○○已隨後追至並將右手伸入車內掣
    熄該車引擎，丁○○見丙○○欲拔出該車鑰匙阻止渠離去，為脫免逮捕，竟當場
    施以強暴方式即持上開螺絲起子一支揮刺丙○○之右手手腕迫其縮手，致丙○○
    受有右腕穿刺裂傷（傷害部分業據撤回告訴，詳如後述），丁○○則趁隙駕車逃
    逸而未遂。嗣經警依丙○○所記下丁○○所駕車輛之車號並報請臺灣桃園地方法
    院檢察署檢察官核發拘票，於九十三年四月五日下午九時許，在桃園縣楊梅鎮員
    本里員笨四二號前，將丁○○當場拘獲，並扣得丁○○所有供本件犯罪所用之螺
    絲起子一支。
二、案經丙○○訴由桃園縣警察局大園分局報告臺灣桃園地方法院檢察署檢察官偵查
    起訴。
    理  由
一、右揭犯罪事實，業據被告丁○○迭於警訊及偵審中供承不諱，核與告訴人即證人
    丙○○於警訊及偵審中所指訴之情節大致相符，復有車籍作業系統—查詢認可資
    料一紙、敏盛綜合醫院大園分院診斷證明書影本一紙及照片三幀附卷可稽（參見
    偵卷第十一、二十—二二頁正面），並有扣案之被告所有供本件犯罪所用之螺絲
    起子一支可資佐證。綜上所述，足見被告之自白核與事實相符，應可採為論罪科
    刑之依據。從而，本件事證已臻明確，被告犯行洵堪認定，應予依法論科。
二、按刑法第三百二十一條第一項第三款之攜帶兇器竊盜罪，係以行為人攜帶兇器竊
    盜為其加重條件，此所謂兇器，其種類並無限制，凡客觀上足對人之生命、身體
    、安全構成威脅，具有危險性之兇器均屬之，且祇須行竊時攜帶此種具有危險性
    之兇器為已足，並不以攜帶之初有行兇之意圖為必要。螺絲起子為足以殺傷人生
    命、身體之器械，顯為具有危險性之兇器（最高法院七十九年度台上字第五二五
    三號判例可資參照）。查螺絲起子係屬金屬製品，質硬而型尖，在客觀上足以危
    害他人生命、身體之安全，依上開判例意旨說明，該物品顯具有客觀危險性，自
    屬兇器無訛。復按刑法準強盜罪，係以竊盜或搶奪為前提，在脫免逮捕之情形，
    其竊盜或搶奪既遂者，即以強盜既遂論，如竊盜或搶奪為未遂，即以強盜未遂論
    （最高法院六十八年度台上字第二七七二號判例意旨可資參照）。查被告於攜帶
    兇器竊盜著手而未遂之際，因脫免逮捕，而當場施以強暴。核其所為，係犯刑法
    第三百三十條第二項、第一項之攜帶兇器強盜未遂罪。又公訴意旨雖認被告與另
    案被告甲○○就上開犯行有犯意之聯絡及行為分擔，均為共同正犯，並將另案被
    告甲○○移送臺灣板橋地方法院檢察署另案偵辦云云。惟查，另案被告甲○○迭
    於警訊及偵審中皆矢口否認有上開犯行，辯稱：我當時下班，被告到我新竹湖口
    上班處接我，我上車後與被告聊了一下，後來因為我很累，就到後座睡覺，不知
    道被告是去竊車，被告也沒有告知我，他要竊車之事，一直睡到聽到被告與告訴
    人有打架敲玻璃的聲音才醒來，我睡醒就見他們二人在打架，被告要我到前座將
    車子發動等語（參見偵卷第十三頁反面、第十四頁正面、第四二—四三頁正面、
    本院卷第七七頁正面），且被告於警訊及偵審中亦供承：甲○○不知道我要竊車
    。甲○○當時在後座睡覺，她是在我打開車門才醒來，我在警訊中說甲○○在車
    上等候，如得手，二人則分別駕車逃逸的話，我的意思是，如果我偷走被害人的
    車，我在半路上再打電話給甲○○，叫她開我的車回去。甲○○不知道我要偷車
    等語（參見偵卷第六頁反面、第七頁正面、第四四、六五頁正面、本院卷第三九
    、七八、八十頁正面）。準此以觀，由被告及另案被告甲○○上開所述，並無從
    證明另案被告甲○○涉有上開犯行。雖告訴人即證人丙○○於偵查中證稱：被告
    打開車門推她（指甲○○）時，她就立刻移到駕駛座上要開車，所以我猜她應該
    是知情，她看不出來是剛睡醒的樣子云云（參見偵卷第六五頁正面），惟證人丙○○於同日偵查中亦證以：沒有看到甲○○共同竊盜的事證等語（參見偵卷第六
    五頁正面），且於本院審理中證述：車內太暗，我看不清楚車上那名女子當時在
    做什麼等語（參見本院卷第六三頁正面）。是觀之證人丙○○於偵查中所述另案
    被告甲○○知情一節，然此僅係其個人主觀臆測之詞，且證人丙○○於偵審中亦
    證稱：當時天候太暗，無法辨識另案被告甲○○在車內做何事，亦無看到另案被
    告甲○○共同竊盜之事證等情。故根據證人丙○○上開所述，實無從加以認定另
    案被告甲○○有為上開犯行，依「倘有懷疑，即從被告之利益為解釋」、「被告
    應被推定為無罪」之刑事訴訟制度原則，本件尚無從認定另案被告甲○○有為上
    開犯行，是以公訴意旨此部分所認，尚有未洽，附此指明。又被告前因竊盜及違
    反毒品危害防制條例案件，經本院判處有期徒刑八月、六月，並定其應執行刑為
    有期徒刑一年一月確定，於九十二年五月九日假釋出獄並交付保護管束，甫於九
    十二年七月八日縮短刑期假釋期滿未經撤銷假釋，視為執行完畢，此有臺灣高等
    法院被告全國前案紀錄表及臺灣桃園地方法院檢察署刑案資料查註紀錄表各一份
    附卷可參，其前受有期徒刑之執行完畢，於五年以內再犯本件最重本刑為有期徒
    刑以上之罪，為累犯，應依刑法第四十七條之規定，加重其刑。再被告於著手行
    竊後，因遭告訴人發現而未取得財物，為未遂犯，爰依刑法第二十六條前段之規
    定，減輕其刑。被告有二以上刑之加重及減輕事由，爰依刑法第七十條及第七十
    一條第一項之規定，先加後減之。爰審酌被告正值青壯之年，不圖上進，僅因缺
    錢購買汽車輪胎，竟著手竊取告訴人之車，又因行竊未遂而為脫免逮捕，竟施強
    暴致告訴人成傷，惟犯後尚能坦認犯行，尚有悔意，態度尚稱良好等一切情狀，
    量處如主文所示之刑，以資懲儆。另扣案之螺絲起子一支，係被告所有供本件犯
    罪所用之物，業經被告迭於警訊及偵審中供明在卷可按，爰依刑法第三十八條第
    一項第二款規定，併予宣告沒收。
三、公訴意旨略以：被告於右揭時地尚涉犯刑法第二百七十七條第一項之傷害罪嫌及
    刑法第三百五十四條之毀損罪嫌等語。惟按告訴乃論之罪，告訴人於第一審辯論
    終結前，得撤回其告訴；又告訴經撤回者，法院應諭知不受理之判決，刑事訴訟
    法第二百三十八條第一項及第三百零三條第三款分別定有明文。本件告訴人告訴
    被告傷害及毀損部分，經檢察官提起公訴，認被告係犯刑法第二百七十七條第一
    項之傷害罪及第三百五十四條之毀損罪。依同法第二百八十七條前段及第三百五
    十七條之規定，均須告訴乃論。茲據告訴人於本院審理中，以書面及言詞聲請撤
    回傷害及毀損部分之告訴，有刑事撤回告訴狀及本院九十三年七月十三日準備程
    序筆錄等件在卷可稽（參見本院卷第六三、六七頁）。揆諸前開說明，本應依刑
    事訴訟法第三百零三條第三款之規定諭知不受理，惟公訴意旨認此部分與前開論
    罪科刑部分有方法及結果之牽連犯之裁判上一罪關係，爰不另為不受理之諭知，
    附此敘明。
據上論斷，應依刑事訴訟法第二百九十九條第一項前段，刑法第三百三十條第二項、
第一項、第四十七條、第二十六條前段、第三十八條第一項第二款，判決如主文。
本案經檢察官簡志祥到庭執行職務。
中　　　華　　　民　　　國　　九十三　　年　　　八　　　月　　 十七 　　日
                                  臺灣桃園地方法院刑事第十二庭
                                      審判長法  官    游  紅  桃
                                            法  官    黃  永  定
                                            法  官    林  家  賢
右正本證明與原本無異。
如不服本判決，應於判決送達後十日內，向本院提出上訴狀。
                                            書記官    戴  育  萍
中　　　華　　　民　　　國　　九十三　　年　　　八　　　月　　 十七 　　日
附錄本判決論罪科刑法條：
刑法第三百三十條：
犯強盜罪而有第三百二十一條第一項各款情形之一者，處七年以上有期徒刑。
前項之未遂犯罰之。
